---
title: "03_ExploratoryAnalysis"
author: "Hiroki YAMAMOTO"
date: "2022/2/6"
output: html_document
---


```{r, message=FALSE, warning=FALSE}
library(tidyverse)
library(lubridate)
library(here)
library(lme4)
library(car)
library(performance)
library(parameters)
library(effectsize)
library(knitr)
```

# 除外する参加者のIDを指定
```{r}
par_remove <- str_c("participant_test_", c("04", "16", "26", "28", "39"))
```

- Participant_test04:顔が一度も検出されなかった
- Participant_test16:Tobii Glassesを怖がって泣いてしまい，実験中止
- Participant_test26:GazeSampleが56%だった(Gaze Sample70%以上を参加者として設定)
- Participant_test28:GazeSampleが44%だった(Gaze Sample70%以上を参加者として設定)
- Participant_test39:キャリブレーション失敗・GazeSampleが21%だった(Gaze Sample70%以上を参加者として設定)

# 設定

```{r}
w_size <- seq(0.5, 3, by = 0.5)
```

```{r}
read_csv("d_script.csv", col_types = "ccdd_") %>% 
  mutate(time_tmp1 = as.numeric(hms(time)),
         time_tmp2 = if_else(order == 2, time_tmp1 + 10 * 60, time_tmp1),
         comment_timestamp = time_tmp2 * 1000 * 1000) %>% 
  select(!contains("_tmp")) %>% 
  mutate(participant_name = str_c("participant_test_", str_sub(participant, start = -2, end = -1)),
         participant_name = if_else(participant == "participant19", "participant_test_18 (2)", participant_name)) %>%  filter(!participant_name %in% par_remove) %>% 
mutate(id = row_number()) -> d_comment

read_csv("united.csv", col_types = "cDcccdddddcddddddddlllld") %>% 
  select(participant_name, image_name, frame_id, ends_with("timestamp"), gaze, face_detect, Overlap, MM) -> d_gaze

d_gaze %>% 
  select(participant_name, MM) %>% 
  distinct() -> d_participant
```

```{r, eval=FALSE}
for (j in 1:length(w_size)){
  w_size_tmp <- w_size[j]
  
  tibble(N_window = numeric(),
         Prop_NA = numeric(),
         Prop_Overlap = numeric()) -> d_mmtime

  for (i in 1:nrow(d_comment)){
    d_comment %>% 
      filter(id == i) -> d_target # ある特定の発話を抽出
    d_gaze %>% 
      filter(participant_name == d_target$participant_name) %>% 
      mutate(diff_time = movie_timestamp - d_target$comment_timestamp) %>% 
      filter(diff_time > - w_size_tmp * 1000 * 1000 & diff_time < w_size_tmp * 1000 * 1000) %>% # 発話時刻との時差が閾値以下の画像を抽出
      summarise(N_window = n(), # 時間窓内にある画像枚数
                Prop_NA = sum(is.na(Overlap))/N_window, # 顔または視線が検出されていない割合
                Prop_Overlap = if_else(Prop_NA == 1, NA_real_, sum(Overlap, na.rm = TRUE)/N_window)) -> d_tmp
    bind_rows(d_mmtime, d_tmp) -> d_mmtime
  }
  
  filename <- str_c("wsize_", w_size_tmp, "s.csv")

  bind_cols(d_comment, d_mmtime) %>% 
    mutate(w_size_set = w_size_tmp,
           category = if_else(category == 1, "Appropriate", "the Others")) %>% 
    write_csv(here("Result", filename))
}
```

```{r}
list.files(getwd(), pattern = "s.csv", recursive = TRUE) %>% 
  map_df(~read_csv(.x, col_types = "ccdcdcddddd")) -> df_mm

df_mm %>% 
  group_by(w_size_set, participant_name, category) %>%
  summarise(Comment_count = n(),
            NA_count = sum(is.na(Prop_Overlap)),
            Cooccurrence_count = if_else(Comment_count == NA_count, NA_integer_, sum(Prop_Overlap > 0, na.rm = TRUE)),
            Prop_Cooccurrence = Cooccurrence_count / Comment_count,
            .groups = "drop") -> df_cooccurrence
# 発話付近の全ての画像において，顔または視線が検出されていないとき，Prop_CooccurenceはNAとなる

# 全発話で，発話付近の画像が「顔または視線が検出されていない画像」ばかりだった参加者をN_allNA列にカウント
df_cooccurrence %>% 
  group_by(w_size_set, category) %>% 
  summarise(N_participant = length(unique(participant_name)),
            N_allNA = sum(is.na(Prop_Cooccurrence)),
            .groups = "drop") %>% 
  kable()

# 閾値ごとに
df_cooccurrence %>%  
  filter(!is.na(Prop_Cooccurrence)) %>% 
  filter(!is.na(category)) %>% 
  left_join(d_participant, by = "participant_name") %>% 
  ggplot(aes(x = category, y = Prop_Cooccurrence, color = MM)) +
  geom_point() +
  geom_line(aes(group = participant_name)) +
  facet_wrap(~w_size_set) +
  labs(x = "Comment type", y = "Proportion odf comments with face looking") +
  theme_bw() + 
  theme(panel.grid = element_blank(),
        axis.title = element_text(size = 15, face = "bold"),
        axis.text = element_text(size = 12, color = "black"),
        strip.text = element_text(size = 15, face = "bold"),
        legend.title = element_text(size = 15, face = "bold"),
        legend.text = element_text(size = 12))
ggsave(here("Figure", "ExploratoryAnalysis_AllThresholds.jpg"), dpi = 300, width = 12, height = 8)
```

```{r}
df_cooccurrence %>% 
  filter(!is.na(Prop_Cooccurrence)) %>% 
  left_join(d_participant, by = "participant_name") %>% 
  group_by(w_size_set) %>% 
  nest() %>% 
  mutate(fit = map(data, ~glmer(cbind(Cooccurrence_count, Comment_count - Cooccurrence_count) ~ category * MM + (1 |participant_name),
                             data = ., family = "binomial")),
         LRT = map(fit, ~Anova(.))) %>% 
  unnest(cols = "LRT") %>% 
  ungroup() %>% 
  mutate(Effect = rep(c("category", "MM", "category:MM"), times = length(w_size)),
         significant = if_else(`Pr(>Chisq)` < 0.05, 1, 0)) %>% 
  select(w_size_set, Effect, Chisq, Df, `Pr(>Chisq)`, significant) %>% 
  kable()
```

どの時間窓でもcategoryの効果は頑健に検出できる

# ひとまず時間窓を1.5秒（発話前後3秒間で可視化）

```{r}
df_cooccurrence %>%
  filter(w_size_set ==  1.5) %>% 
  filter(!is.na(Prop_Cooccurrence)) %>% 
  left_join(d_participant, by = "participant_name") -> df

fit <- glmer(cbind(Cooccurrence_count, Comment_count - Cooccurrence_count) ~ category + (1 |participant_name),
             data = df, family = "binomial")
check_overdispersion(fit)
Anova(fit)
summary(fit)
model_parameters(fit, standardize = "refit")

ggplot(df, aes(x = category, y = Prop_Cooccurrence)) +
  geom_point(size = 2) +
  geom_line(aes(group = participant_name), lwd = 1) +
  labs(x = "Comment type", y = "Proportion odf comments with face looking") +
  theme_bw() + 
  theme(panel.grid = element_blank(),
        axis.title = element_text(size = 15, face = "bold"),
        axis.text = element_text(size = 12, color = "black"),
        strip.text = element_text(size = 15, face = "bold"),
        legend.title = element_text(size = 15, face = "bold"),
        legend.text = element_text(size = 12))
ggsave(here("Figure", "ExploratoryAnalysis_1.5s.jpg"), dpi = 300, width = 6, height = 6)
```

# surrogation analysis
```{r}
standardize_parameters(fit) %>% 
  filter(Parameter == "categoryThe others") %>% 
  pull(Std_Coefficient) -> effect_obs

df_rnd <- tibble(participant_name = character(),
                 category_rnd = character(),
                 Comment_count = numeric(),
                 NA_count = numeric(),
                 Cooccurrence_count = numeric(),
                 Prop_Cooccurrence = numeric(),
                 N_rnd = numeric())

set.seed(1234)
for (i in 1:1000){
  df_mm %>%
    filter(w_size_set == 1.5) %>% 
    group_by(participant) %>% 
    mutate(Total_comment = n(),
           category_rnd = sample(category, size = Total_comment)) %>% 
    group_by(participant_name, category_rnd) %>%
    summarise(Comment_count = n(),
              NA_count = sum(is.na(Prop_Overlap)),
              Cooccurrence_count = if_else(Comment_count == NA_count, NA_integer_, sum(Prop_Overlap > 0, na.rm = TRUE)),
              Prop_Cooccurrence = Cooccurrence_count / Comment_count,
              .groups = "drop") %>% 
    mutate(N_rnd = i) -> df_rnd_tmp
  df_rnd <- bind_rows(df_rnd, df_rnd_tmp)
}

df_rnd %>% 
  filter(!is.na(Prop_Cooccurrence)) %>% 
  left_join(d_participant, by = "participant_name") %>% 
  group_by(N_rnd) %>% 
  nest() %>% 
  mutate(fit = map(data, ~glmer(cbind(Cooccurrence_count, Comment_count - Cooccurrence_count) ~ category_rnd + (1 |participant_name),
                                data = ., family = "binomial")),
         effectsize = map(fit, ~standardize_parameters(.))) %>%
  unnest(effectsize) %>% 
  ungroup() -> df_effect_rnd

df_effect_rnd %>% 
  filter(Parameter == "category_rndThe others") %>% 
  summarise(Mean = mean(Std_Coefficient),
            Median = median(Std_Coefficient),
            lwr = quantile(Std_Coefficient, probs = 0.025),
            upr = quantile(Std_Coefficient, probs = 0.975)) %>% 
  mutate(effect_obs = effect_obs) %>% 
  kable()

df_effect_rnd %>% 
  filter(Parameter == "category_rndThe others") %>% 
  ggplot(aes(x = Std_Coefficient)) +
  geom_histogram(binwidth = 0.05, fill = "white", color = "black") +
  geom_vline(xintercept = effect_obs, lty = 2, color = "red") +
  theme(axis.title = element_text(size = 15, face = "bold"),
        axis.text = element_text(size = 12, color = "black"),
        legend.title = element_text(size = 15, face = "bold"),
        legend.text = element_text(size = 12))
ggsave(here("Figure", "ExploratoryAnalysis_Surrogation_1.5s.jpg"), dpi = 300, width = 6, height = 6)
```

